【裁判字號】    98,交聲,1621
【裁判日期】    980515
【裁判案由】    聲明異議
【裁判全文】
臺灣臺中地方法院交通事件裁定        98年度交聲字第1621號
原處分機關  交通部公路總局臺中區監理所豐原監理站
異  議  人
即受處分人  甲○○
上列受處分人因違反道路交通管理處罰條例案件，對於交通部公
路總局臺中區監理所豐原監理站於民國98年4 月23日所為之裁決
（豐監稽違字第裁63-HD0000000號），聲明異議，本院裁定如下
：
    主    文
異議駁回。
    理    由
一、原處分意旨略以：異議人即受處分人（下稱受處分人）甲○
    ○於民國98年3 月5 日12時16分許，駕駛車牌號碼OP-8855
    號自用小客車，行經臺中縣神岡鄉○○路段處，因「限速60
    公里，經測速時速78公里、超速18公里未滿20公里（經雷達
    、雷射測速儀器採證）」違規，為臺中縣警察局交通警察隊
    依違反道路交通管理處罰條例第40條之規定逕行舉發，嗣受
    處分人於舉發通知單上所載應到案日期內，向交通部公路總
    局臺中區監理所豐原監理站（下稱原處分機關）提出申訴，
    經原處分機關函詢舉發機關調查結果，仍認受處分人有前開
    違規事實，原處分機關乃依交通管理處罰條例第40條之規定
    ，裁處受處分人新臺幣（下同）1,600元，並記違規點數1點
    （裁決書漏引第63條第1項第1款），於法並無違誤等情。
二、異議人聲明異議要旨略以：伊就98年3月5日之違規事件申訴
    後，雖處分機關答以測速儀仍在檢定合格期限內，然伊於98
    年4月16日以時速70公里行駛於南投高速公路時即有心悸壓
    力，而同年4月23日由東勢往石岡方向行駛時見測速儀為70
    公里，然伊的儀表上之時速未達50公里，此處測速有甚大疑
    慮，且由採證照片上本車與前車距離觀察，除非前車時速在
    85公里以上超速行駛，否則兩車車距將因伊的車超速而非常
    接近，故伊應無超速事實，而是前車超速剛好照到伊的車，
    僅憑1張舉發照，甚難證明伊有超速云云，爰請求撤銷原處
    分。
三、按汽車駕駛人，行車速度超過規定之最高時速，除有第43條
    第1項第2款情形外，處1,200元以上2,400元以下罰鍰；汽車
    駕駛人有第40條規定之情形者，並記違規點數1點，道路交
    通管理處罰條例第40條、第63條第1項第1款分別定有明文。
四、經查，受處分人駕駛車牌號碼OP-8855 號自用小客車，於上
    開時、地，因「限速60公里，經測速時速78公里、超速18公
    里未滿20公里（經雷達、雷射測速儀器採證）」之違規，有
    臺中縣警察局舉發違反道路交通管理事件通知單、裁決書、
    舉發照片1 幀在卷可稽。受處分人雖以上開情詞置辯，惟查
    ：
(一)、本件神岡鄉○○路雷達測速儀器（雷達雙向），係於97年4
    月28日送檢定，業據經濟部標準檢驗局檢定合格，有效期間
    至98年4月28日，亦有該雷射測速儀檢定合格證書影本在卷
    足憑。據上，本件舉發日期為98年3月5日既尚在前開檢定合
    格證書之有效期間內，而該雷達測速儀器於有效期限內亦無
    故障紀錄，該儀器之運作功能當屬正常，是以依該雷達測速
    儀器固有性能所測得之車速數據，自足作為舉發受處分人超
    速違規之具體依憑，應無疑義，而受處分人以事後經過與
    本件不相關路段（南投高速公路路段及東勢往神岡路段）之
    情形辯駁，尚非可採。
(二)、又查雷達測速儀器拍攝原理係以車輛通過雷達波發射範圍計
    算而得，如速度未超過設定速度，則儀器不會拍照，此有臺
    中縣警察局98年3月30日中警交字第0970036099號函附卷可
    按。受處分人雖辯稱：由採證照片上本車與前車距離觀察，
    除非前車時速在85公里以上超速行駛，否則兩車車距將因伊
    的車超速而非常接近，故伊應無超速事實，而是前車超速剛
    好照到伊的車云云。惟由本件舉發照片觀之，清楚拍攝受處
    分人所駕駛之車牌號碼OP-8855號自用小客車於上開時、地
    ，在無其他車輛緊密接近或與他車併排駕駛之情形下，通過
    測速照相儀器之雷達波發射範圍時，因超過設定速度（限速
    60公里）被鎖定拍攝並測得速度為時速78公里（超速18公里
    ），此有舉發照片1幀在卷可稽，是該舉發照片僅得以證明
    受處分人有超速之違規事實，無法推斷照片中距離甚遠之前
    車有無超速之情節，是受處分人辯稱係前車超速，剛好照到
    伊車等情節，應屬無據。茲受處分人未就舉發有誤提出相關
    積極證據以供調查，本院復查無證據足資證明本件舉發所依
    據之舉發照片有捏造違誤之情事，則舉發機關依此舉發照片
    所為之舉發，自應受到合法、正確之推定。從而，受處分人
    空言否認其所有之上開車輛駕駛人有上揭違規超速之情事云
    云，即不足採信。
(三)、綜上所述，本件受處分人既有於上揭時、地駕車，而有超速
    行駛之違規行為無訛，則原處分機關依前揭道路交通管理處
    罰條例第40條及第63條第1項第1款（裁決書漏未記載）規定
    ，裁處受處分人罰鍰1,600元，並記違規點數1點，即無違誤
    。是以，本件聲明異議，為無理由，應予駁回。
五、據上論斷，應依道路交通管理處罰條例第87條第2 項，道路
    交通案件處理辦法第19條規定，裁定如主文。
中    華    民    國    98    年    5     月    15    日
                        交通法庭  法  官  蔡美華
上正本證明與原本無異。
如不服本裁定，應於送達後5日內，向本院提出抗告狀。
                                  書記官  張皇清
中    華    民    國    98    年    5     月    15    日


司法院資訊處製作；財團法人民間司法改革基金會備份。
